臺灣嘉義地方法院刑事判決
111年度訴字第314號
公  訴  人  臺灣嘉義地方檢察署檢察官
被      告  黃澤霖


指定辯護人  何茂雄律師
上列被告因違反槍砲彈藥刀械管制條例案件，經檢察官提起公訴
（111年度偵字第4061號），本院判決如下：
    主  文
甲○○犯非法寄藏非制式手槍罪，處有期徒刑貳年柒月，併科罰金
新臺幣陸萬元，罰金如易服勞役，以新臺幣壹仟元折算壹日；扣
案之手槍壹支（槍枝管制編號：○○○○○○○○○○號，含彈匣壹個）、
子彈陸顆，均沒收之。
    犯 罪 事 實
一、甲○○明知未經中央主管機關許可，不得寄藏非制式手槍、子
    彈，竟仍未經許可，基於寄藏非制式手槍、子彈之犯意，於
    民國110年5月間某日，在嘉義縣東石鄉某處，受真實姓名年
    籍不詳，綽號「包子」之人所託，代為保管具有殺傷力之仿
    手槍外型製造、組裝已貫通金屬槍管而成的非制式手槍（槍
    枝管制編號0000000000號，含彈匣1個）、非制式子彈9顆。
    甲○○先將上開物品藏放在其東石鄉住處旁放回收之倉庫，後
    又將上開物品藏放於其所使用之車牌號碼000-0000號自用小
    客車後車廂內。嗣於111年4月8日9時30分許，甲○○駕駛上開
    自用小客車搭載友人吳憲榮，行經雲林縣○○鄉○○村○○○00號
    前，為警持搜索票攔查搜索上開自用小客車，於後車廂查扣
    上開物品。
二、案經嘉義縣警察局中埔分局報告臺灣嘉義地方檢察署檢察官
    偵查起訴。　　
    理  由
一、證據能力
　　被告以外之人於審判外之陳述，雖不符刑事訴訟法第159條
    之1至第159條之4之規定，而經當事人於審判程序同意作為
    證據，法院審酌該言詞陳述或書面陳述作成時之情況，認為
    適當者，亦得為證據，刑事訴訟法第159條之5第1項定有明
    文。查檢察官、被告甲○○及其辯護人於言詞辯論終結前，對
    於下述本院採為認定犯罪事實依據之各項證據之證據能力，
    均同意有證據能力，本院審酌該等證據之取得過程並無瑕疵
    ，與本案待證事實間亦具有相當之關聯性，以之為本案證據
    並無不當，自得採為本件認定事實之基礎，先予說明。
二、上開犯罪事實，業據被告於警詢、偵查、本院準備程序及審
    理時均坦承不諱（警卷第1-3頁、偵卷第19-20頁、本院卷第
    53、73、79頁），核與證人吳憲榮於警詢時之證述大致相符
    （警卷第4頁）。並有搜索票、自願受搜索同意書、內政部
    警政署刑事警察局111年5月4日鑑定書、嘉義縣警察局槍枝
    性能檢測報告表及所附照片、查獲照片4張、槍枝照片2張、
    子彈照片1張附卷可查（警卷第7-9、16、21-25頁、偵卷第3
    3、41、43-46頁）。是依上揭補強證據已足認被告於本院所
    為之任意性自白，核與事實相符，本件事證明確，被告犯行
    堪予認定，均應依法論科。
三、論罪科刑
（一）核被告所為，係犯槍砲彈藥刀械管制條例第7條第4項之未
      經許可寄藏非制式手槍罪、同條例第12條第4項之非法寄
      藏子彈罪。又被告同時寄藏子彈9顆，係侵害同一社會法
      益，為單純一罪關係。另被告同時寄藏非制式手槍、子彈
      ，係一行為同時觸犯數罪名，為想像競合犯，應依刑法第
      55條前段規定，從一重之未經許可寄藏非制式手槍罪處斷
      。
（二）刑法第59條之適用：
   1、按刑法第59條規定犯罪情狀顯可憫恕者，得酌量減輕其刑
      ，固為法院依法得自由裁量之事項，然非漫無限制，必須
      犯罪另有特殊之原因與環境，在客觀上足以引起一般同情
      ，認為即予宣告法定最低度刑期猶嫌過重者，始有其適用
      。如別有法定減輕之事由，應先依法定減輕事由減輕其刑
      後，猶嫌過重時，始得為之。為此項裁量減刑時，必須就
      被告全部犯罪情狀，予以審酌在客觀上是否有足以引起社
      會上一般人之同情，而可憫恕之情形，並於判決理由內詳
      加說明（最高法院88年度台上字第1862號、96年度台上字
      第2933號判決意旨參照）。
   2、被告自陳係於110年5月間受寄藏非制式手槍、子彈時，為
      警於111年4月8日查獲時，寄藏期間尚非甚長。而其自陳
      自受寄非制式手槍、子彈後，並未曾使用，本次查獲前2
      、3天才放至車上準備要丟掉（本院卷第73頁），期間未
      曾供其他犯罪之用。本院審酌被告受寄藏期間對社會治安
      之危害程度、其始終坦承犯行，深表悔意，及其主觀惡性
      、犯罪環境原因等情狀，如不論其情節輕重，均處以未經
      許可寄藏非制式手槍罪之法定最輕本刑有期徒刑5年，實
      有情輕法重之情，是其犯罪情狀顯可憫恕，認科以最低度
      刑仍嫌過重，爰依刑法第59條規定，減輕其刑。
（三）爰審酌被告未經許可寄藏非制式手槍、子彈，對社會治安
      已造成潛在之危險，惟其於受寄藏迄被查獲之日，並未持
      之為其他犯罪；其未曾有犯罪前科，有臺灣高等法院被告
      前案紀錄表1份附卷可查；其為中低收入戶，且父親有輕
      度身心障礙，有中低收入戶證明書、身心障礙證明各1份
      在卷可查（本院卷第83、85頁），自陳高職肄業之智識程
      度，離婚，有2名未成年子女，與小孩、父親、二姊同住
      ，以開怪手為業，兼職收蚵，家境普通等一切情狀，量處
      如主文所示之刑，並就併科罰金部分，諭知易服勞役之標
      準。本件被告所犯之罪法定刑經依刑法第59條酌減其刑後
      ，所得量處之最輕本刑仍逾2年，並未符合得宣告緩刑之
      要件，是辯護人雖為被告利益請求緩刑之宣告，並無可採
      。
四、沒收　　　
   扣案之手槍1支（槍枝管制編號0000000000號，含彈匣1個）
   ，經鑑定屬非制式手槍，擊發功能正常，具殺傷力；子彈9顆
   ，均屬非制式子彈，均係金屬彈殼組合直徑約8.9mm金屬彈頭
   而成，採樣3顆試射，均可擊發而有殺傷力等節，有上開鑑定
   書在卷可憑。是以，扣案之非制式手槍1支、子彈6顆，均屬
   於違禁物，應依刑法第38條第1項規定宣告沒收之。至鑑驗試
   射之子彈3顆，因試射擊發已失其子彈之結構及性能，依目前
   狀態已不具殺傷力，非屬違禁物，爰不予宣告沒收之。
據上論斷，應依刑事訴訟法第299條第1項前段（依刑事判決精簡
原則，僅記載程序法條文），判決如主文。
本案經檢察官呂雅純提起公訴，檢察官楊麒嘉到庭執行職務。
中　　華　　民　　國　　111 　年　　7 　　月　　28　　日
                  刑事第八庭  審判長法　官  謝其達
　　　　　　　　　　　　　　　　　　法　官  盧伯璋
　　　　　　　　　　　　　　　　　　法　官  鄭諺霓
以上正本證明與原本無異。
如不服本判決應於收受判決後20日內向本院提出上訴書狀，並應
敘述具體理由；其未敘述上訴理由者，應於上訴期間屆滿後20日
內向本院補提理由書（均須按他造當事人之人數附繕本）「切勿
逕送上級法院」。
中　　華　　民　　國　　111 　年　　7 　　月　　28　　日
                                    書記官　李玫娜
附錄論罪法條：
槍砲彈藥刀械管制條例第7條第1項、第4項
未經許可，製造、販賣或運輸火砲、肩射武器、機關槍、衝鋒槍
、卡柄槍、自動步槍、普通步槍、馬槍、手槍或各類砲彈、炸彈
、爆裂物者，處無期徒刑或7年以上有期徒刑，併科新臺幣3千萬
元以下罰金。
未經許可，持有、寄藏或意圖販賣而陳列第1項所列槍砲、彈藥
者，處5年以上有期徒刑，併科新臺幣1千萬元以下罰金。
槍砲彈藥刀械管制條例第12條第4項
未經許可，持有、寄藏或意圖販賣而陳列子彈者，處5年以下有期徒刑，併科新臺幣300萬元以下罰金。